【裁判字號】    92,易,110
【裁判日期】    920331
【裁判案由】    傷害等
【裁判全文】
臺灣新竹地方法院刑事判決                          九十二年度易字第一一０號
    公  訴  人  臺灣新竹地方法院檢察署檢察官
    被      告  乙○○
右列被告因傷害等案件，經檢察官提起公訴（九十一年度偵字第六二四三、六八七五
號），本院判決如左︰
    主  文
乙○○傷害人之身體，處拘役肆拾日，如易科罰金，以參佰元折算壹日；又以加害生
命之事，恐嚇他人致生危害於安全，處拘役貳拾日，如易科罰金，以參佰元折算壹日
。應執行拘役伍拾日，如易科罰金，以參佰元折算壹日。
    事  實
一、乙○○與甲○○係兄妹關係，乙○○於民國九十一年十月七日上午十時許，在兩
    人父母位於新竹縣竹北市○○路一二一號住處客廳，因不滿甲○○請娘家使用僱
    用之外籍勞工做事，而與甲○○發生爭執，竟萌生傷害之犯意，徒手並持銅器一
    個毆打及砸向甲○○，致甲○○受有頭部損傷腦震盪、多處挫傷、面部瘀擦傷二
    乘以一公分、前胸部挫瘀傷二乘以二公分、右膝部挫擦傷出血二乘以二公分、左
    腿部挫瘀傷四乘以二公分、後枕部挫傷腫脹二乘以一公分等傷害，幸經其他在場
    之兄弟姊妹戴李次妹、丙○○及李祥星等人阻止，始未受更大傷害。乙○○於同
    日上午十時三十分許，欲離開其父母上述住處時，竟又另行基於恐嚇之犯意，以
    客家語對尚坐在客廳中之甲○○恫稱「你出去給我心小一點，我在外面牛頭馬面
    很多，你怎麼死的都不知道」等語，致甲○○心生畏懼，足生危害於安全。
二、案經甲○○告訴及新竹縣警察局移送臺灣新竹地方法院檢察署偵查起訴。
    理  由
一、訊據被告乙○○僅坦承曾於右揭時地掌摑告訴人甲○○二巴掌之事實，惟矢口否
    認有何恐嚇告訴人之情事，辯稱：當天告訴人自己騎機車至新仁醫院時，曾在路
    上跌倒，其未曾以恐嚇之言詞恫嚇告訴人云云。惟查：
（一）被告右揭傷害告訴人之事實，業據告訴人指述明確，並經證人即被告之姊戴李
      次妹於警訊、偵訊中（見九十一年度偵字第六二四三號卷第八頁背面、第三十
      三頁）、證人即被告之弟丙○○於警訊中（見同上卷第十頁背面、第十一頁）
      及本院調查時證述在卷，互核情節大致相符，而告訴人於九十一年十月七日至
      新仁醫院就診，經診斷受有頭部損傷腦震盪、多處挫傷、面部瘀擦傷二乘以一
      公分、前胸部挫瘀傷二乘以二公分、右膝部挫擦傷出血二乘以二公分、左腿部
      挫瘀傷四乘以二公分、後枕部挫傷腫脹二乘以一公分之事實，亦有新仁醫院出
      具之診斷證明書、驗傷診斷書附卷足參（見同上卷第十二、十三頁），此外，
      並有銅器照片一幀在卷可按（見同上卷第二十八頁）。被告雖辯稱告訴人至新
      仁醫院就診時，曾在路上跌倒云云，惟證人即陪同告訴人就診之人林見志於本
      院訊問時結證稱，當天就診途中並未發生車禍，告訴人亦未跌倒受傷等語，且
      經本院函詢新仁醫院，新仁醫院函覆稱告訴人於九十一年十月七日上午十二時
      四十分急診就醫，主訴被人以雕像重擊，頭暈噁心胸痛，而予以住院觀察頭部
      及胸部外傷病情，此有新仁醫院九十二年三月十三日新仁醫字第九二０００號
      函文附於本院卷內可資參照，再者，證人丙○○於本院證稱告訴人在家中就說
      頭暈暈的等語，參以病患就診時考量自身健康安全，實無必要將致傷之原因隱
      瞞醫師，而延誤病情，因此應堪認定告訴人所受前揭傷害係遭被告毆打所造成
      ，告訴人雖以天雨路滑騎機車不小心摔傷，以致滑倒頭部受傷為由，向南山人
      壽保險股份有限公司申請理賠，有保險金申請書在卷可佐，惟因涉及告訴人是
      否得以請領保險給付，告訴人自有可能於申請保險給付時為與事實相左之陳述
      ，應以其向醫師陳述之致傷原因較為可採，是以，被告此部分辯詞不足採信。
（二）關於被告如何於右揭時、地恐嚇告訴人之事實，業經告訴人指述綦詳，核與證
      人即被告之兄長李祥星於偵訊中證述情節相符（見同上卷第二十三頁背面），
      且證人李祥星與告訴人及被告同為手足，實無誣陷被告之必要，其證言應堪採
      信，是被告空言否認，實不足採。
（三）綜上所述，本件事證已臻明確，被告右開犯行洵堪認定，應依法論科。
二、核被告乙○○所為，係犯刑法第二百七十七條第一項之傷害罪及同法第三百零五
    條之恐嚇危害安全罪。又被告所犯上開二罪間，犯意各別、行為互異，應分論併
    罰。爰審酌被告與告訴人為兄妹關係，僅因細故即生爭執，導致告訴人受傷，並
    出言恐嚇對方，及告訴人所受傷勢、被告犯罪之手段，暨被告事後未與告訴人達
    成和解，僅坦承部分犯行，犯罪後態度難謂良好等一切情狀，量處如主文所示之
    刑，並定應執行之刑及諭知易科罰金之折算標準。
據上論斷，應依刑事訴訟法第二百九十九條第一項前段，第二百七十七條第一項、第
三百零五條、第五十一條第六款、第四十一條第一項，罰金罰鍰提高標準條例第一條
前段、第二條，判決如主文。
本案經檢察官鍾曉亞到庭執行職務。
中    華    民      國      九十二      年      三      月    三十一    日
                                      臺灣新竹地方法院刑事第二庭
                                          法  官  雷  雅  雯
右正本證明與原本無異。
如不服本判決，應於判決送達後十日內，向本院提出上訴狀。
                                          書記官  汪  淑  菁
中    華    民      國      九十二      年      三      月    三十一    日
附錄本案論罪科刑法條全文：
中華民國刑法第二百七十七條 (普通傷害罪)
傷害人之身體或健康者，處三年以下有期徒刑、拘役或一千元以下罰金。
犯前項之罪因而致人於死者，處無期徒刑或七年以上有期徒刑；致重傷者，處三年以
上十年以下有期徒刑。
中華民國刑法第三百零五條 (恐嚇危害安全罪)
以加害生命、身體、自由、名譽、財產之事，恐嚇他人致生危害於安全者，處二年以
下有期徒刑、拘役或三百元以下罰金。


司法院資訊處製作；財團法人民間司法改革基金會備份。
